# 新准则金融资产的特殊处理

提问人：茶前饭后 时间：2019-08-14 14:23:08
请教版主，原在可供出售金融资产核算，执行新准则后由于各种原因在交易性金融资产中核算，那么再后续处置时，以前年度计入其他综合收益中的金额要转回进入投资收益吗？有些专家说不要转出，仍然留在权益里面，望版主指点！

回答人：chenyiwei
原在可供出售金融资产核算，执行新准则后由于各种原因在交易性金融资产中核算，则在新准则首次执行日，原先确认的累计公允价值变动应从其他综合收益转入留存收益。后续持有期间的公允价值变动计入当年度的公允价值变动损益。在处置当年度，可确认的投资收益仅仅是处置价款与处置当年年初公允价值之间的差额。此前累计的公允价值变动不会再体现在处置当年度的损益中。